臺灣臺南地方法院柳營簡易庭民事判決
111年度營簡字第143號
原      告  林麗雲  
訴訟代理人  楊偉聖律師
被      告  謝瑞仁  
訴訟代理人  楊麗華  
上列當事人間第三人異議之訴事件，經本院臺南簡易庭於民國11
1年6月7日言詞辯論終結，判決如下：
    主      文
一、原告之訴駁回。
二、訴訟費用新臺幣1,000元由原告負擔。 
    事實及理由
一、原告起訴主張：被告持其與訴外人即原告之配偶陳榮雄在本
    院108年度簡上移調字第9號調解筆錄「相對人（即陳榮雄）
    同意將坐落（重測前）臺南市○○區○○段00000地號及同段292
    -3地號土地（下稱系爭土地）上依現有之道路狀況及範圍（
    如附圖照片）無條件提供聲請人通行，如另有開闢道路可直
    接提供聲請人者，不在此限。」（下稱系爭調解筆錄）向本
    院聲請強制執行，主張陳榮雄於系爭土地設置3支鐵管及搭
    建一座鋼管活動式柵門（下稱系爭地上物），限制並妨礙其
    通行，請求拆除系爭地上物，由本院109年度司執字第99190
    號（現為110年度司執更二字第14號，下稱系爭強制執行程
    序）受理中，惟系爭地上物為原告請證人羅天來設置，原告
    為系爭地上物之所有權人，有排除強制執行之權利，爰依強
    制執行法第15條規定請求撤銷系爭強制執行程序。並聲明：
    系爭強制執行案件所為之強制執行程序應予撤銷。
二、被告則以：
　㈠原告為系爭土地之共有人之一，在前案訴訟過程中，原告多
    次與被告訴訟代理人討論系爭土地之問題，其應為法律上利
    害關係之人，依民事訴訟法第58條、第67條系爭調解筆錄之
    效力及於原告，原告自應受系爭調解筆錄之拘束。又陳榮雄
    於系爭土地之應有部分超過2分之1，依土地法第34條之1，
    其已得自行決定系爭土地應如何處分，無庸得原告同意，系
    爭調解筆錄之效力及於原告。
  ㈡原告職業為家管，其僱工設置系爭地上物，依常情，應事前
    或事後得陳榮雄之同意，且陳榮雄回家時一定會看到系爭地
    上物，陳榮雄知道設置系爭地上物一事，原告應提出其為系
    爭地上物所有權人之證明，如發票等。
　㈢並聲明：原告之訴駁回。
三、得心證之理由：
  ㈠按當事人主張有利於己之事實者，就其事實有舉證之責任，
    民事訴訟法第277條前段定有明文。次按第三人就執行標的
    物有足以排除強制執行之權利者，得於強制執行程序終結前
    ，向執行法院對債權人提起異議之訴，強制執行法第15條亦
    有明定。故提起第三人異議之訴之人，既係主張其對於執行
    標的物有足以排除強制執行之權利，自應由其就該足以排除
    強制執行之權利存在負舉證之責。本件原告主張系爭地上物
    為其所有，為被告所否認，依前揭說明，自應由其負舉證責
    任。
　㈡查證人羅天來於本院審理中證稱：我是鴻益企業社之負責人
    ，之前我在原告家隔壁做鐵工，認識原告，原告有請我去做
    鐵門、4到5根柱子，施作內容及報酬都是原告告訴我的，平
    常上班日沒有看到陳榮雄，只有假日有看到等語，並有鴻益
    企業社估價單可佐。惟查，陳榮雄在本院109年度執事聲第7
    9號審理中，於110年1月5日提出書狀說明：「爰於109年10
    月重測確定公告後，基於安全管理需要，先行於重測後之界
    樁樹立鐵柱，已聯絡廠商於適當時候進行圍籬施設。」於10
    9年12月30日調查程序其代理人稱：「對相對人（陳榮雄）
    有設立該鐵柱及活動式柵門不爭執。」及同日所提出之民事
    陳述意見狀稱：「相對人於109年9月接獲重測結果後，為避
    免聲請人依原來巷道範圍通行，而與其他土地所有人發生爭
    執，且為避免比鄰土地所有人趁隙通行重型卡車破壞路面，
    另表彰系爭土地非供不特定公眾通行之意，遂於土地界址處
    設立鋼管鐵住，且於系爭巷道與道路之路口處設置活動式柵
    門。」有本院109年度執事聲第79號卷宗在卷可參。另陳榮
    雄於臺灣高等法院臺南分院110年度抗字第73號審理中，提
    出110年4月9日民事抗告理由（一）狀稱：「基於界定管理
    權限及安全考量，抗告人（即陳榮雄）重新樹立界樁與相關
    安全措施，即相對人所稱之鋼管與柵欄。」，卻於110年5月
    4日所提出之民事抗告理由（三）狀稱：「本件爭執之系爭
    地上所設置之鐵柵門及鋼管，『亦為』抗告人之配偶林麗雲所
    設置。」末於110年5月5日所提出之民事抗告理由（四）狀
    稱：「鋼柱及柵欄雖係林麗雲所搭建。」有臺灣高等法院臺
    南分院110年度抗字第73號卷宗可佐，由上開可知，在陳榮
    雄之陳述中，系爭地上物從為其所設置，轉變為其與原告二
    人所設置，再轉變到原告所設置，陳榮雄上開陳述與證人羅
    天來陳述不一，本院無從由此善變之陳述確認原告為系爭地
    上物之所有權人，依上開說明，原告主張為無理由，應予駁
    回。
四、從而，原告依強制執行法第15條提起第三人異議之訴，然因
    原告無法證明其為系爭地上物之所有權人，其主張乃無理由
    ，應予駁回。
五、訴訟費用負擔之依據：民事訴訟法第436條第2項、第78條。
中　　華　　民　　國　　111 　年　　6 　　月　　21　　日
                  臺灣臺南地方法院柳營簡易庭
                                  法  官  陳協奇
以上正本係照原本作成。
被告如不服本判決，應於送達後20日內，向本院提出上訴狀並表明上訴理由，如於本判決宣示後送達前提起上訴者，應於判決送達後20日內補提上訴理由書（須附繕本）。如委任律師提起上訴者，應一併繳納上訴審裁判費。　　　　　　　　　　　　　　
中　　華　　民　　國　　111 　年　　6 　　月　　21　　日
　　　　　　　　　　　　　　　　　書記官  洪季杏